臺灣高等法院高雄分院刑事裁定
111年度聲字第841號
聲  請  人  臺灣高等檢察署高雄檢察分署檢察官
受  刑  人  黃大堯



上列聲請人因受刑人數罪併罰有2 裁判以上，聲請定其應執行之
刑（111年度執聲字第382號），本院裁定如下：
    主  文
黃大堯犯如附表所示之各罪，所處各如附表所示之刑，應執行有
期徒刑拾年。
    理  由
一、聲請意旨略以：受刑人黃大堯因犯附表所示之罪，先後經判
    處如附表所示之刑確定，應依刑法第53條、第51條第5 款，
    定其應執行之刑，爰依刑事訴訟法第477 條第1 項聲請裁定
    等語。
二、按裁判確定前犯數罪者，併合處罰之。但有下列情形之一者
    ，不在此限：一、得易科罰金之罪與不得易科罰金之罪；前
    項但書情形，受刑人請求檢察官聲請定應執行刑者，依第51
    條規定定之，刑法第50條第1 項、同條項但書第1 款、第2
    項分別定有明文。又被告所犯數罪有二裁判以上時，其所犯
    各罪是否合於數罪併罰規定，應以各裁判中最初判決確定者
    為基準，凡在該裁判確定前所犯之各罪，均應依刑法第50條
    、第51條規定，定其應執行之刑。數罪併罰案件之實體裁判
    確定後，即生實質之確定力，除因增加經另案判決確定合於
    數罪併罰之其他犯罪，或原定應執行刑之數罪中有部分犯罪
    ，因非常上訴、再審程序而經撤銷改判，或有赦免、減刑等
    情形，致原裁判定刑之基礎已經變動，或其他客觀上有責罰
    顯不相當之特殊情形，為維護極重要之公共利益，而有另定
    應執行刑之必要者外，法院應受原確定裁定實質確定力之拘
    束（最高法院110 年度台抗大字第489 號刑事裁定參照）。
三、又數罪併罰，有2 以上裁判者，依第51條之規定，定其應執
    行之刑；數罪併罰，分別宣告其罪之刑，宣告多數有期徒刑
    者，於各刑中之最長期以上，各刑合併之刑期以下，定其刑
    期，但不得逾30年，刑法第51條第5 款、第53條分別定有明
    文。另刑事訴訟法第370 條第2 項、第3 項，已針對第二審
    上訴案件之定應執行之刑，明定有不利益變更禁止原則之適
    用。而分屬不同案件之數罪併罰，倘一裁判宣告數罪之刑，
    曾經定其執行刑，再與其他裁判宣告之刑定其執行刑時，在
    法理上亦應同受此原則之拘束。亦即，上述另定之執行刑，
    其裁量所定之刑期，不得較重於前定之執行刑加計後裁判宣
    告之刑之總和（最高法院108 年度台非字第48號判決參照）
    。另法律上屬於自由裁量之事項，有其外部性界限及內部性
    界限，並非概無拘束。依據法律之具體規定，法院應在其範
    圍內選擇為適當之裁判者，為外部性界限；而法院為裁判時
    ，應考量法律之目的及法律秩序之理念所在者，為內部性界
    限；法院為裁判時，二者均不得有所逾越（最高法院108 年
    台非字第155 號判決參照）。
四、查本件受刑人所犯如附表所示之罪，先後經法院判處如附表
    所示之刑，並於附表所載之日期分別確定在案，有臺灣高等
    法院被告前案紀錄表及各該刑事判決書在卷足憑。又其中受
    刑人所犯如附表編號1 所示係得易科罰金之罪；附表其餘編
    號所示則係不得易科罰金之罪，惟受刑人就附表所示各罪，
    已聲請檢察官合併定其應執行之刑，有受刑人聲請書附卷可
    參（詳本院卷第9頁）。是檢察官就附表所示之罪，聲請定
    其應執行之刑，經核符合前揭規定，應予准許。另受刑人所
    犯如附表編號1至2 所示之罪，固經法院定應執行刑為有期
    徒刑4年4月確定，惟受刑人既有因增加經另案判決確定合於
    數罪併罰之如附表編號3所示之罪，應定其應執行刑，則該
    罪所定應執行刑即當然失效，且不違反一事不再理原則，本
    院自可就附表所示各罪，更定其應執行刑。是本院定其應執
    行刑，不得逾越刑法第51條第5 款所定法律之外部界限，即
    不得重於附表所示各罪之總和。亦不得重於附表編號1至2所
    定應執行刑4年4月、附表編號3之有期徒刑6年10月之總和（
    即有期徒刑11年2月），並審酌被告所提出之意見書（詳本
    院卷第135 頁），考量其所犯為公共危險、販賣毒品、重傷
    害等案件，以及行為日期之密接程度、行為方式等一切情狀
    ，爰定其應執行之刑如主文所示。
五、依刑事訴訟法第477 條第1 項，刑法第50條第2 項、第53條
    、第51條第5 款，裁定如主文。
中　　華　　民　　國　  111 　　年　　8 　　月　 9  　日
                  刑事第三庭    審判長法  官  吳進寶
                                      法  官  徐美麗
                                      法  官  方百正
以上正本證明與原本無異。
如不服本裁定應於送達後5日內向本院提出抗告狀。
中　　華　　民　　國　  111 　　年　　8 　　月　 9  　日
　　　　　　　　　　　　　　　　　　　書記官  呂姿儀
附表：
編號 罪名 宣告刑 犯罪日期（年月日） 最後事實審  確定判決     備註     法院案號 判決日期 法院案號 確定日期  1 公共危險 有期徒刑6月，如易科罰金，以新臺幣1,000元折算1日。 106年10月5日 臺灣高雄地方法院109年度簡字第1037號 109年4月20日 同左 109年5月22日 編號1、2之罪曾經本院以110年度聲字第428號裁定應執行有期徒刑4年4月確定 2 毒品危害防制條例 有期徒刑4年 108年2月18日 本院109年度上訴字第724號 109年8月13日 同左 109年9月15日  3 重傷害 有期徒刑6年10月 107年9月24日 本院109年度上訴字第1270號 110年8月25日 最高法院111年度台上字第15號 111年5月26日